臺灣臺北地方法院民事判決　　 　　 　　94年度訴字第2028號
原　　　告　丁○○
被　　　告　乙○○
訴訟代理人　丙○○
被　　　告　大有巴士股份有限公司
法定代理人　甲○○
訴訟代理人　湯明亮律師
複代理人　　周明榮律師
上列當事人間請求侵權行為損害賠償事件，本院於中華民國94年
11月30日言詞辯論終結，判決如下：
    主  文
被告應連帶給付原告新臺幣肆拾貳萬伍仟壹佰零壹元及自民國九
十二年十二月二十七日起至清償日止，按週年利率百分之五計算
之利息。
原告其餘之訴駁回。
訴訟費用由被告連帶負擔二分之一，餘由原告負擔。
本判決原告勝訴部分，於原告以新臺幣壹拾肆萬元為被告供擔保
後，得假執行；但被告如以新臺幣肆拾貳萬伍仟壹佰零壹元為原
告預供擔保，得免為假執行。
原告其餘假執行之聲請駁回。
    事實及理由
一原告起訴主張：被告乙○○為被告大有巴士股份有限公司（下
  稱大有巴士公司）受僱人，於民國91年6月28日上午11時40分
  許，駕駛車牌號碼AF-179號營業用大客車，沿臺北市○○街由
  西向東方向行駛，行經該路段423臨之1號前依序停等紅燈時，
  原應注意汽車於行駛時，應注意車前狀況，並隨時採取必要之
  安全措施，而依當時情形，並無不能注意之情事，竟疏未注意
  ，因低頭撿拾掉落於身旁之司機卡，而未踩緊煞車踏板，導致
  車輛向前滑行並追撞在其前方亦停等紅燈，由訴外人陳宗元所
  駕駛車牌號碼F3-7057號，右前座附載原告之自用小客車，並
  造成該自用小客車追撞前方亦停等紅燈，由不知名之人所駕駛
  之小貨車，致原告受有頸部扭傷及頸椎間盤軟骨突出之傷害。
  原告因而支出醫藥費用新臺幣（下同）42,725元、看診交通費
  用14,527元。又原告於車禍前擔任中華航空股份有限公司（下
  稱中華航空公司）空服員，月薪78,416元，因系爭車禍須長期
  復健治療，乃留職停薪13個月，然期間每月仍支領底薪35,865
  元，故薪資損失共計553,163元。再原告受此傷害精神與肉體
  倍感痛苦，爰請求精神慰撫金300,000元。被告大有巴士應與
  被告乙○○負連帶賠償責任，為此依民法第184條、第188條規
  定提起本件訴訟等情。並聲明：(一)被告應連帶給付原告910,41
  5元及自起訴狀繕本送達翌日起至清償日止，按週年利率5﹪計
  算之利息。(二)願供擔保請准宣告假執行。
二被告則以：系爭車禍依經驗法則判斷，並不會導致原告頸部劇
  烈搖晃，故原告頸部扭傷及頸椎間盤軟骨突出之傷害與被告乙
  ○○之撞擊行為間並無因果關係，被告乙○○不須負侵權行為
  損害賠償責任，被告大有巴士公司自不負連帶賠償責任。又原
  告提出之診斷證明書無法証明其因系爭車禍致13個月無法工作
  而受有薪資損失553,163元，此部分請求要無足採。再原告請
  求醫藥費用42,725元，應扣除健保給付部分，自費部分僅20,3
  89元，超出自費部分之請求並無理由。且原告所提機票收據不
  足証明係至醫院治療本件受傷所支出之交通費用，況原告之傷
  並非須至高雄地區醫院方能治療，其縱因而支出機票費用，亦
  非必要，此部分之請求洵屬無據。被告乙○○高中畢業，名下
  無財產，因本件車禍已遭被告大有巴士公司解職，目前並無工
  作，且需扶養妻兒，生活困苦，另被告大有巴士公司財務惡化
  ，已被列為票據拒絕往來戶，員工薪水亦無法正常發放，而原
  告受傷經治療後應已康復，故原告請求之精神慰撫金以50,000
  元為適當等語，資為抗辯。並聲明：(一)原告之訴及假執行之聲
  請均駁回。(二)如受不利判決，願供擔保請准宣告免為假執行。
三查被告乙○○原為被告大有巴士公司之受僱人，其於91年6月
  28日上午11時40分許，駕駛車牌號碼AF-179號營業用大客車，
  沿臺北市○○街由西向東方向行駛，行經該路段423臨之1號前
  依序停等紅燈之際，本應注意汽車於行駛時，應注意車前狀況
  ，並隨時採取必要之安全措施，且依當時情形，並無不能注意
  之情事，竟疏未注意，因低頭撿拾掉落身旁之司機卡，未踩緊
  煞車踏板，致車輛向前滑行並追撞在其前方亦停等紅燈，由陳
  宗元所駕駛車牌號碼F3-7057號，右前座附載原告之自用小客
  車，造成該自用小客車追撞前方亦停等紅燈，由不知名之人所
  駕駛之小貨車。被告乙○○因上開行為，經本院92年度交易字
  第732號刑事判決認構成業務過失傷害罪，處有期徒刑3月，如
  易科罰金以300元折算1日，緩刑3年確定在案等事實，為兩造
  所不爭執（見本院卷第37、38頁），復據本院依職權調閱前開
  刑事卷宗（下稱刑事卷）查核無誤，堪信為真實。
四按故意或過失，不法侵害他人之權利者，負損害賠償責任；受
  僱人因執行職務，不法侵害他人之權利者，由僱用人與行為人
  連帶負損害賠償責任，民法第184條第1項前段及第188條第1項
  前段定有明文。原告主張伊因被告乙○○上開撞擊行為，致受
  有頸部扭傷及頸椎間盤軟骨突出之傷害，為被告所否認，並辯
  稱原告之傷害與本件撞擊行為無因果關係云云。經查：
  (一)被告乙○○駕駛車輛時，本應遵守道路交通安全規則第94條
    第3項之規定，注意車前狀況，並隨時採取必要之安全措施
    ，又事發時為晴天，有日間自然光線，路面乾燥無缺陷，無
    障礙物且視距良好，此有本院依職權調閱刑事卷內臺灣板橋
    地方法院檢察署92年度發查字第142號卷（下稱板橋地檢署
    發查卷）所附道路交通事故調查報告表可稽（見板橋地檢署
    發查卷第19頁），且被告乙○○所駕駛之車輛機件、性能均
    正常，並無不能注意之情事，竟因低頭撿拾掉落身旁之司機
    卡，疏未注意踩緊煞車踏板，未為必要之安全措施，使車輛
    向前滑行追撞前車以致肇事，其就本件車禍之發生自有過失
    甚明。
  (二)原告因本件車禍受有頸部扭傷及頸椎間盤軟骨突出之傷害等
    情，業據提出國軍松山醫院附設民眾診療服務處（下稱國軍
    松山醫院）91年6月28日診斷證明書（見本院92年度北交簡
    附民字第57號卷，下稱北交簡附民卷，第13頁）、財團法人
    天主教聖保祿修女會醫院（下稱聖保祿醫院）91年10月21日
    乙診字第059091號診斷證明書（見北交簡附民卷第12頁）、
    高雄市立小港醫院（下稱高雄小港醫院）91年10月25日第（
    91）0509號診斷證明書（見北交簡附民卷第11頁）、長庚紀
    念醫院92年1月18日診斷證明書（見北交簡附民卷第10頁）
    為證。被告雖辯稱原告所提出之診斷證明書不足認定其所受
    傷害係本件車禍所造成云云，惟被告乙○○於刑事案件訊問
    時即已坦承：「（車禍）當時告訴人的朋友（即陳宗元）下
    車跟我理論，告訴人還來勸架，並且之後表示要上班，當時
    告訴人有跟他的朋友表示他的脖子有點不舒服等語。」（見
    本院92年度交易字第732號卷第93頁背面），復於本院刑庭
    審理本件附帶民事訴訟時亦明白稱：「我對原告的請求金額
    認為不合理，但傷是我造成的沒錯。」（見本院92年度交附
    民字第293號卷第14頁背面），核與案發當時到場處理之臺
    北市警察局松山分局交通分隊警員所製作之道路交通事故調
    查報告表、道路交通事故補充資料表上所載原告受有頸部酸
    痛之傷害情況相同（見板橋地檢署發查卷第19、21頁）。又
    本件車禍於91年6月28日上午11時40分許發生後，原告即因
    頸部後方疼痛、右上臂麻木等症狀，於同日中午12時31分許
    至國軍松山醫院求診，經醫生診斷後認其係頸椎扭傷，經保
    守治療並戴上頸圈一節，有該院91年6月28日診斷證明書、
    93年11月17日病歷摘要記錄及91年6月28日急診病歷在卷可
    稽（見板橋地檢署發查卷第5頁、本院刑事卷第46、47頁）
    ，雖原告所提出之聖保祿醫院診斷證明書（見北交簡附民卷
    第12頁）、長庚紀念醫院及高雄市立小港醫院診斷證明書（
    見板橋地檢署發查卷第6-8頁），為事發後之91年10月21日
    、同年10月22日、10月25日、12月21日看診後所開立，然觀
    諸原告於長庚紀念醫院、高雄小港醫院及聖保祿醫院之病歷
    資料，原告自91年7月2日至92年6月20日止，即因脖子疼痛
    ，多次至長庚紀念醫院復健科診療，另於91年7月24日起至
    92年8月13日止持續至聖保祿醫院復健科治療多次，又因相
    同病因，自91年7月19日起至91年11月15日及自92年4月18日
    起至92年5月14日止，多次赴高雄小港醫院復健科及臺北市
    立婦幼綜合醫院（下稱市立婦幼醫院）就診（見刑事卷第46
    -49頁、第51-55頁、第57-63頁、第65-91頁），顯見原告於
    91年6月28日本件車禍發生後，除因頸部疼痛於當日至國軍
    松山醫院求診外，確因為相同病狀仍未解除，自91年7月2日
    起，持續至各大醫院復健科治療約年餘，從而原告所提91年
    10月至12月間至前開醫院診斷之證明書，雖距本件車禍發生
    有一段時間，然均係於前揭傷害持續治療中所開立，足證原
    告所受各診斷證明書上診斷之頸部扭傷及頸椎間盤軟骨突出
    等傷害，確與本件車禍有關。且於刑事案件向中央健康保險
    局查詢原告於90年至93年間之就診紀錄後，分就原告所受頸
    椎間盤軟骨突出等傷害，是否為本件車禍發生前即已存在、
    有無可能係因一次劇烈搖晃頸部而產生、如係因搖晃所導致
    ，則其症狀產生距頸部劇烈搖晃約有多少時間等問題，函詢
    原告經常就醫之國軍松山醫院、長庚紀念醫院、高雄小港醫
    院及聖保祿醫院之結果，均答覆稱：原告並無於本件案發前
    就上開病症在前揭醫院就診之紀錄，而前揭醫院就頸椎間盤
    軟骨突出之傷害是否可能係因一次劇烈搖晃頸部而產生，及
    若係搖晃所生，其症狀出現之時間等問題雖有不同回答，但
    均不排除有因一次劇烈搖晃而產生，並延後發生症狀之可能
    ，此有刑事卷附上開醫院之回函可參（見刑事卷第12-16 頁
    、第26頁）。至聖保祿醫院之回函中，雖曾提及原告曾主述
    後頸部酸痛數年之久等語，惟上揭醫院均無原告因頸部酸痛
    就診之紀錄，已如前述，又遍觀前開醫院就原告自93年起之
    就診病歷之結果，確亦一無所獲，況原告於91年7月後即因
    頸椎間盤軟骨突出之病症長期治療及休養後始回復工作，有
    刑事卷內長庚紀念醫院病歷號碼0000000診斷書開立記錄可
    按（見刑事卷第65-67頁背面），若其係於本件車禍發生前
    即有前揭病症，顯不可能無其就診紀錄，是聖保祿醫院就診
    紀錄上所記載告訴人主述後頸部酸痛數年之久，恐係有所誤
    解，併予敘明。
  (三)據前所述，原告於本件車禍發生當時，所乘坐之自小客車曾
    遭被告乙○○駕駛之營業大客車劇烈撞擊，其於車禍發生後
    即產生頸部疼痛，並隨之發生頸椎間盤軟骨突出之傷害，則
    本件原告所受頸部扭傷及頸椎間盤軟骨突出等傷害，應係本
    件車禍所造成，應堪認定。準此，被告乙○○駕車未注意車
    前狀況，並隨時採取必要之安全措施致發生本件車禍，造成
    原告頸部扭傷及頸椎間盤軟骨突出之傷害，屬過失不法侵害
    原告之身體及健康，被告乙○○為被告大有巴士公司之受僱
    人，於執行職務時不法侵害原告權利，被告自應依民法第18
    4條第1項前段及第188條第1項前段規定負連帶損害賠償責任
    。
五次按不法侵害他人之身體或健康者，對於被害人因此喪失或減
  少勞動能力或增加生活上需要時，應負損害賠償責任；不法侵
  害他人之身體、健康者，被害人雖非財產上之損害，亦得請求
  賠償相當之金額，亦為民法第193條第1項、第195條第1項所明
  定。復按法院對非財產上損害賠償金額之量定，應斟酌加害人
  及被害人之經濟情況、身分地位以及加害程度等一切情況為衡
  量之標準。茲就原告所請求各項損害賠償有無理由審究如下：
  (一)增加生活上之需要部分：
    1.醫藥費用部分：
      原告主張其因本件車禍事故支出醫藥費42,725元，固據提
      出醫療費用收據為證（見本院卷第82-118頁）。惟觀全民
      健康保險法第82條規定，全民健康保險之保險對象因汽車
      交通事故，經全民健康保險提供醫療給付者，全民健康保
      險之保險人，得向強制汽車責任保險之保險人代位請求該
      項給付，足見依全民健康保險提供醫療給付者，該項醫療
      費用請求權已法定移轉予中央健康保險局，原告不得向被
      告請求該等費用。經核原告上開各醫院相關費用單據，其
      上所載僅如附表編號1-36、39-144所示自負額及部分負擔
      部分之費用係原告支出，此部份醫療費用之請求應予准許
      ，至記帳額及健保負擔部分之請求，依上開說明則非有據
      。又如附表編號37、38所示部分，其就診日期為93年6月2
      5日（見本院卷第88頁），距91年6月28日至92年8月13日
      原告密集就診期間最末日已有10月之久，原告復未能舉證
      證明該2筆醫藥費用之支出與被告上開侵權行為間有何因
      果關係，則該2筆費用應予扣除。準此，原告得請求之醫
      藥費用為20,859元。
    2.看診交通費用部分：
      原告主張其因本件傷害至醫院看診支出交通費用14,527元
      ，業據提出高雄小港醫院診斷證明書及電子機票旅客收據
      為憑（見北交簡附民卷第79-85頁、第91-96頁）。經查，
      原告雖有看診治療之必要，然其請求至高雄小港醫院治療
      所支出之交通費用部分，並未舉證證明何以有捨北部地區
      醫院而遠至南部地區醫院就診之必要，亦未說明該等交通
      費用確係因至高雄小港醫院看診而支出，故此部分交通費
      用之請求尚乏依據。
  (二)喪失或減少勞動能力部分：
    原告主張車禍前任職於中華航空公司擔任空服員，90年度月
    薪平均為78,416元，因系爭車禍受傷需復健治療，故自91年
    7 月至92年7月留職停薪，期間長達13個月，雖中華航空公
    司每月仍發給底薪35,319元，但仍受有薪資減少553,163元
    之損害云云。經查，原告於本件車禍發生後即至國軍松山醫
    院求診，並分別自91年7月2日起至92年6月20日止、91年7月
    19日起至91年11月15日、91年7月24日起至92年8月13日止、
    92年4月18日起至92年5月14日止，陸續至長庚醫院復健科、
    高雄市立小港醫院復健科、聖保祿醫院復健科及市立婦幼醫
    院治療多次已如前述，其需長期修養並持續復健治療，且於
    該段期間內病症持續復發，至92年6月20日症狀始確定緩解
    ，可回復原來工作，亦有長庚紀念醫院林口分院復健科病歷
    號碼0000000之診斷書開立記錄所載之醫囑在卷可稽（見刑
    事卷第66、67頁），堪認原告因本件車禍致頸部扭傷及頸椎
    間盤軟骨突出需復健治療而無法工件之期間為91年6月28日
    起至92年6月20日止，共11個月又23天。又查原告任職中華
    航空公司擔任空服員，90年度月薪平均為78,416元（940,99
    3÷12＝78,416.08，元以下四捨五入），此有中華航空公司
    薪資證明書及中華航空公司94年10月5日回函可證（見北交
    簡附民卷第14頁及本院卷第76頁），原告雖因系爭車禍無法
    正常工作而留職停薪，但每月仍平均領有56,809元之薪資，
    亦有中華航空公司94年10月5日回函足佐（見本院卷第76頁
    ），則以原告車禍前平均每月薪資78,416元計算，原告因系
    爭車禍每月減少收入為21,607元（78,416－56,809＝21,607
    ），11個月又23天損失合計為254,242元｛21,607×（11＋2
    3/30）＝254,242.36，元以下四捨五入｝。
  (三)精神慰撫金部分：
    原告主張因本件車禍身體受傷經長期復健治療無法上班工作
    ，迄今仍未完全治癒精神與肉體均受有痛苦，請求被告賠償
    非財產上損害300,000元。本院審酌原告所受傷害係屬頸部
    扭傷及頸椎間盤軟骨突出，並因此長期接受復健治療而無法
    上班近1年，原告為59年出生，專科畢業，名下有汽車1輛，
    家中經濟由其負擔，被告乙○○為44年出生，高中畢業，名
    下無財產，雖原任公車司機一職，惟事發後已無工作，尚需
    扶養一幼子，且其配偶未能工作幫助家計，生活困苦，另被
    告大有巴士公司財務惡化，被列為票據拒絕往來戶，員工薪
    水無法正常發放，及兩造身份、地位及經濟能力、加害程度
    等一切情狀，認為原告請求精神慰撫金以150,000元為允當
    ，逾此部分之請求不應准許。
  (四)綜上，原告因本件侵權行為所得請求之賠償金額合計為425,
    101元（20,859＋254,242＋150,000＝425,101）。
六末按給付無確定期限者，債務人於債權人得請求給付時，經其
  催告而未為給付，自受催告時起，負遲延責任。其經債權人起
  訴者，與催告有同一之效力，民法第229條第2項定有明文。又
  遲延之債務，以支付金錢為標的者，債權人得請求依法定利率
  計算之遲延利息，則為同法第233條第1項前段所明定。本件原
  告主張被告應自收受起訴書繕本之時起負遲延責任，並請求自
  起訴書繕本送達翌日起算之法定遲延利息，洵屬有據。
七綜上所述，原告依民法第184條、第188條規定，請求被告連帶
  給付425,101元及自起訴狀繕本送達翌日即92年12月27日起至
  清償日止，按週年利率5%計算之利息，為有理由，應予准許，
  逾此範圍所為之請求，則非有據，應予駁回。
八又本件事證已臻明確，兩造其餘攻擊防禦方法，於本判決結果
  不生影響，爰不一一論述，併此敘明。
九假執行之宣告：
  本件原告勝訴部分，兩造均陳明願供擔保，請准宣告假執行或
  免為假執行，經核於法並無不合，爰分別酌定相當之擔保金額
  宣告之；至原告敗訴部分，其假執行之聲請，因訴之駁回而失
  所依據，不予准許。
據上論結，原告之訴為一部有理由，一部無理由，依民事訴訟法
第79條、第85條、第390條第2項、第392條第2項，判決如主文。
中　　華　　民　　國　　94　　年　　12　　月　　15　　日
                  民事第四庭法  官  劉又菁
附表：
編號    就診醫院      就診日期     自費負擔（元）   備註
001     國軍松山醫院  91.06.00       000
000     國軍松山醫院　91.06.00       000
000     國軍松山醫院  91.06.00       000
000     長庚紀念醫院  91.07.00　     000
000     長庚紀念醫院  91.07.00　     000
000     長庚紀念醫院  91.07.00　     000
000     長庚紀念醫院  91.07.00　     000
000     長庚紀念醫院  91.07.00　     000
000     長庚紀念醫院  91.07.00　     000
000     長庚紀念醫院  91.07.00　     000
000     長庚紀念醫院  91.10.00　     000
000     長庚紀念醫院  91.10.00　     000
000     長庚紀念醫院  91.10.00　     000
000     長庚紀念醫院  91.10.00　     000
000     長庚紀念醫院  91.11.00　     000
000     長庚紀念醫院  91.11.00　     000
000     長庚紀念醫院  91.12.00　     000
000     長庚紀念醫院  91.12.00　     000
000     長庚紀念醫院  92.01.00　     000
000     長庚紀念醫院  92.01.00　     000
000     長庚紀念醫院  92.01.00　     000
000     長庚紀念醫院  92.02.00　     000
000     長庚紀念醫院  92.02.00　     000
000     長庚紀念醫院  92.03.00　     000
000     長庚紀念醫院  92.03.00　     000
000     長庚紀念醫院  92.03.00　     000
000     長庚紀念醫院  92.03.00　     000
000     長庚紀念醫院  92.04.00　     000
000     長庚紀念醫院  92.04.00　      00
000     長庚紀念醫院  92.04.00　     000
000     長庚紀念醫院  92.05.00　     000
000     長庚紀念醫院  92.05.00　     000
000     長庚紀念醫院  92.06.00　     000
000     長庚紀念醫院  92.06.00　     000
000     長庚紀念醫院  92.06.00　     000
000     長庚紀念醫院  92.06.00　     000
000     長庚紀念醫院  93.06.00　     000
000     長庚紀念醫院  93.06.00　     000
000     聖保祿醫院    91.07.00       000
000     聖保祿醫院    91.07.00        00
000     聖保祿醫院    91.07.00        00
000     聖保祿醫院    91.07.00        00
000     聖保祿醫院    91.07.00        00
000     聖保祿醫院    91.08.00       000
000     聖保祿醫院    91.08.00        00
000     聖保祿醫院    91.08.00        00
000     聖保祿醫院    91.08.00        00
000     聖保祿醫院    91.08.00        00
000     聖保祿醫院    91.08.00        00
000     聖保祿醫院    91.08.00        00
000     聖保祿醫院    91.08.00       000
000     聖保祿醫院    91.08.00        00
000     聖保祿醫院    91.08.00        00
000     聖保祿醫院    91.08.00        00
000     聖保祿醫院    91.08.00        00
000     聖保祿醫院    91.08.00        00
000     聖保祿醫院    91.09.00       000
000     聖保祿醫院    91.09.00        00
000     聖保祿醫院    91.09.00        00
000     聖保祿醫院    91.09.00        00
000     聖保祿醫院    91.09.00        00
000     聖保祿醫院    91.09.00        00
000     聖保祿醫院    91.09.00       000
000     聖保祿醫院    91.09.00        00
000     聖保祿醫院    91.09.00        00
000     聖保祿醫院    91.09.00        00
000     聖保祿醫院    91.09.00        00
000     聖保祿醫院    91.10.00       000
000     聖保祿醫院    91.10.00        00
000     聖保祿醫院    91.10.00        00
000     聖保祿醫院    91.10.00       000
000     聖保祿醫院    91.10.00       000
000     聖保祿醫院    91.10.00        00
000     聖保祿醫院    91.10.00        00
000     聖保祿醫院    91.10.00       000
000     聖保祿醫院    91.10.00       000
000     聖保祿醫院    91.10.00        00
000     聖保祿醫院    91.10.00        00
000     聖保祿醫院    91.10.00        00
000     聖保祿醫院    91.10.00        00
000     聖保祿醫院    91.11.00       000
000     聖保祿醫院    91.11.00        00
000     聖保祿醫院    91.11.00        00
000     聖保祿醫院    91.11.00        00
000     聖保祿醫院    91.11.00        00
000     聖保祿醫院    91.11.00        00
000     聖保祿醫院    91.11.00       000
000     聖保祿醫院    91.11.00        00
000     聖保祿醫院    91.11.00        00
000     聖保祿醫院    91.11.00        00
000     聖保祿醫院    91.11.00        00
000     聖保祿醫院    91.11.00       000
000     聖保祿醫院    91.11.00       000
000     聖保祿醫院    91.11.00        00
000     聖保祿醫院    91.11.00        00
000     聖保祿醫院    91.11.00        00
000     聖保祿醫院    91.12.00        00
000     聖保祿醫院    91.12.00        00
000     聖保祿醫院    91.12.00       000
000     聖保祿醫院    91.12.00        00
000     聖保祿醫院    91.12.00        00
000     聖保祿醫院    91.12.00        00
000     聖保祿醫院    91.12.00        00
000     聖保祿醫院    91.12.00       000
000     聖保祿醫院    91.12.00       000
000     聖保祿醫院    91.12.00       000
000     聖保祿醫院    91.12.00        00
000     聖保祿醫院    92.01.00        00
000     聖保祿醫院    92.01.00       000
000     聖保祿醫院    92.01.00       000
000     聖保祿醫院    92.01.00        00
000     聖保祿醫院    92.01.00        00
000     聖保祿醫院    92.01.00        00
000     聖保祿醫院    92.01.00        00
000     聖保祿醫院    92.01.00        00
000     聖保祿醫院    92.02.00        00
000     聖保祿醫院    92.02.00       000
000     聖保祿醫院    92.02.00        00
000     聖保祿醫院    92.03.00        00
000     聖保祿醫院    92.03.00       000
000     聖保祿醫院    92.03.00        00
000     聖保祿醫院    92.03.00        00
000     聖保祿醫院    92.04.00        00
000     聖保祿醫院    92.07.00        00
000     聖保祿醫院    92.08.00        00
000     高雄小港醫院  91.07.00       000
000     高雄小港醫院  91.07.00       000
000     高雄小港醫院  91.08.00       000
000     高雄小港醫院  91.08.00       000
000     高雄小港醫院  91.08.00       000
000     高雄小港醫院  91.08.28       290      單據影本在
                                              北交簡附民
                                              卷第82頁
132     高雄小港醫院  91.09.00       000
000     高雄小港醫院  91.09.00       000
000     高雄小港醫院  91.10.00       000
000     高雄小港醫院  91.10.00       000
000     高雄小港醫院  91.10.00       000
000     高雄小港醫院  91.11.00       000
000     高雄小港醫院  91.11.00       000
000     市立婦幼醫院  92.04.00       000
000     市立婦幼醫院  92.04.00        00
000     市立婦幼醫院  92.04.00        00
000     市立婦幼醫院  92.04.00        00
000     市立婦幼醫院  92.04.00        00
000     市立婦幼醫院  92.05.14        50
合計                              21,289
扣除編號037金額100元、編號038金額330元後，
自費負擔金額總計為20,859元。
以上為正本係照原本作成
如對本判決上訴，須於判決送達後20日內向本院提出上訴狀
中　　華　　民　　國　　94　　年　　12　　月　　19　　日
                            書記官  楊勝欽
